【裁判字號】    97,易,260
【裁判日期】    970530
【裁判案由】    竊盜
【裁判全文】
臺灣嘉義地方法院刑事判決               97年度易字第260號
公  訴  人  臺灣嘉義地方法院檢察署檢察官
被      告  乙○○
被      告  甲○○
上列被告因竊盜案件，經檢察官提起公訴（97年度偵字第2520號
），本院合議庭裁定由受命法官獨任行簡式審判程序審理後，判
決如下：
    主  文
乙○○共同攜帶兇器竊盜，累犯，處有期徒刑柒月。扣案鋸子（
塑膠柄）貳支、鋸子（木柄）貳支，均沒收。
甲○○共同攜帶兇器竊盜，處有期徒刑陸月，如易科罰金以新台
幣壹仟元折算壹日。扣案鋸子（塑膠柄）貳支、鋸子（木柄）貳
支，均沒收。
    事  實
一、乙○○前因竊盜案件，經本院以92年度簡字第811號判決判
    處有期徒刑6月確定，甫於民國92年10月13日易科罰金執行
    完畢，詎仍不知悔改，因缺錢花用，竟夥同友人甲○○基於
    意圖為自己不法所有之犯意聯絡，於97年4月4日14時許，由
    甲○○騎乘車牌號碼LV2-257號重型機車搭載乙○○，至嘉
    義市○○街460號（即嘉義市都市計劃36號公園預定地處）
    ，利用該公園預定地之鐵皮圍牆缺口處入內，由乙○○、甲
    ○○分持渠等所有客觀上可供兇器使用之鋸子（木柄及塑膠
    柄）各2支，以將嘉義市政府建設處所種植於該地之龍柏4棵
    鋸斷之方式，竊取得手，復合力將上開龍柏搬運放置於上述
    鐵皮圍牆缺口處，正欲離去之際，即為警據報後當場查獲，
    並扣得乙○○、甲○○所有供前開行竊所用之鋸子共4支（
    木柄及塑膠柄各2支）與竊得之龍柏4棵等物（已發還嘉義市
    政府建設處）。
二、案經嘉義市警察局第一分局報告臺灣嘉義地方法院檢察署檢
    察官偵查起訴。
    理  由
一、按除被告所犯為死刑、無期徒刑、最輕本刑為3年以上有期
    徒刑之罪或高等法院管轄第一審案件者外，於法院行準備程
    序進行中，被告先就被訴事實為有罪之陳述時，審判長得告
    知被告簡式審判程序之旨，並聽取當事人、代理人、辯護人
    及輔佐人之意見後，裁定進行簡式審判程序；且受命法官行
    準備程序，與法院或審判長有同一之權限；又簡式審判程序
    之證據調查，不受刑事訴訟法第159條第1項、第161條之2、
    第161條之3、第163條之1及第164條至第170條規定之限制，
    刑事訴訟法第273條之1第1項、第279條第2項前段、第273條
    之2分別定有明文。查本件被告乙○○、甲○○所犯為死刑
    、無期徒刑、最輕本刑為3年以上有期徒刑以外之罪，且非
    高等法院管轄第一審之案件，經本院合議庭裁定由受命法官
    行準備程序時，被告就被訴事實為有罪之陳述後，復經本院
    合議庭裁定由受命法官獨任行簡式審判程序，是其證據之調
    查，自不受刑事訴訟法第159條第1項、第161條之2、第161
    條之3、第163條之1及第164條至第170條規定之限制，合先
    敘明。
二、上揭犯罪事實，業據被告乙○○、甲○○於警詢、偵訊及本
    院審理時坦白承認，核與被害人丙○○即嘉義市政府建設處
    公園管理科科長於警詢中指述失竊之情節相符，並有照片14
    張、贓物認領保管單、被害報告單、嘉義市警察局第一分局
    扣押物品目錄表各1份在卷可參，且有扣案之鋸子（木柄）2
    支、鋸子（塑膠柄）2支等物可證。堪認被告2人之自白核與
    事實相符，足以採信。從而，本件事證明確，被告2 人之犯
    行洵堪認定。
三、論罪科刑：
(一)、按刑法第321條第1項第3款所謂之「兇器」，其種類並無限
    制，凡客觀上足以對人之生命、身體、安全構成威脅，具有
    危險性之兇器均屬之，且祇須於犯罪時攜帶此種具有危險性
    之兇器為已足，並不以攜帶之初即有行兇之意圖為必要（最
    高法院79年度台上字第5253號判例參照）。今查，被告乙○
    ○、甲○○竊取龍柏時所用之鋸子共4支，係被告2人所攜往
    ，且上開工具均係金屬製品，質硬型尖銳利，客觀上足以殺
    傷人之生命、身體安全之器械，顯均為具有危險性之兇器（
    最高法院78年度台上字第4422號裁判參照）。故核被告2人
    所為，均係犯刑法第321條第1項第3款之攜帶兇器竊盜罪。
(二)、被告乙○○、甲○○就本案竊盜犯行有犯意之聯絡及行為之
    分擔，為共同正犯。
(三)、被告乙○○前因竊盜案件，經本院以92年度簡字第811號判
    決判處有期徒刑6月確定，甫於92年10月13日易科罰金執行
    完畢等情，有臺灣高等法院被告前案紀錄表各1份附卷可按
    ，其於有期徒刑執行完畢5年以內故意再犯本件有期徒刑以
    上之罪，為累犯，應依刑法第47條第1項之規定，加重其刑
    。
(四)、爰審酌被告2人四肢健全，年僅20餘歲，竟不思進取竊取財
    物，及其目的、手段、所竊得財物價值不高、已返還被害人
    、犯罪後坦承犯行態度尚稱良好等一切情狀，分別量處如主
    文所示之刑，以示懲儆，並就被告甲○○部分定其易科罰金
    之折算標準。
(五)、扣案之鋸子（塑膠柄）2支為被告乙○○所有，扣案之鋸子
    （木柄）2支為被告甲○○所有，係被告2人持以竊盜所用之
    物，業據其等供述明確在卷，是上開工具顯係供被告2人犯
    罪所用之物，爰依刑法第38條第1項第2款之規定宣告沒收。
據上論結，應依刑事訴訟法第299條第1項前段、第273條之1第1
項，刑法第28條、第321條第1項第3款、第47條第1項、第41條第
1項前段、第38條第1項第2款，判決如主文。
本案經檢察官陳慧玲到庭執行職務。
中    華    民    國    97    年    5    月    30    日
                  刑事第五庭    法  官  洪嘉蘭
上列正本證明與原本無異。
如不服本判決，應於判決送達後十日內向本院提出上訴狀，上訴
書狀依法應敘述具體理由，如未敘述具體理由者，應於上訴期間
屆滿後二十日內補提理由書於本院（均應附繕本）。告訴人或被
害人如對於本判決不服者，應具備理由請求檢察官上訴，其上訴
期間之計算係以檢察官收受判決正本之日期為準。
中    華    民    國    97    年    5    月    30    日
                                書記官  吳明蓉
附錄法條：
中華民國刑法第321條第1項第3款
犯竊盜罪而有左列情形之一者，處 6 月以上、 5 年以下有期徒
刑：
三  攜帶兇器而犯之者。


司法院資訊處製作；財團法人民間司法改革基金會備份。
